臺灣臺北地方法院民事判決　　　　　　　　　　　　九十二年度重訴字第九五六號
　　原　　　告　亞東加油站股份有限公司
　　法定代理人　甲○○
　　訴訟代理人　陳隆律師
　　被　　　告　大辛亥有限公司
　　法定代理人　乙○○
　　訴訟代理人　江肇欽律師
　　訴訟代理人　黃淑琳律師
當事人間確認債權不存在事件，本院於民國九十三年一月十五日言詞辯論終結，判決
如下：
    主  文
原告之訴駁回。
訴訟費用由原告負擔。
    事  實
甲、原告方面：
一、聲明：
（一）確認被告對原告承租座落台北市○○區○○段二小段地號一Ｏ五、一Ｏ五之
      一、一Ｏ六、一Ｏ七、一Ｏ八、一Ｏ八之一、一一Ｏ、一一Ｏ之一等地號土地
      ，自民國（下同）九十二年六月一日起至九十三年二月二十八日止，每月逾新
      台幣（下同）七十六萬六千零九十五元範圍之租金請求權不存在。
（二）確認被告對原告就如附表所示九紙支票債權，各紙在逾七十七萬六千零九十五
      元範圍之債權不存在。
二、陳述：
（一）原告於八十七年十二月三十一日與被告簽訂「大辛亥加油站建物、設備使用權
      買賣暨土地租賃契約書」（下稱系爭契約），以總價四千五百萬元向被告購得
      坐落台北市○○路○段一ＯＯ號建物（下稱系爭房屋）暨大辛亥加油站所有站
      體（含加油機、洗車機）等一切生財器具及經營受益權；另為彌補被告取得本
      件土地建設加油站過程之花費，另給付被告八百七十六萬六千零二十六元之權
      利金。至就前述所購建物（地上物）使用基地即坐落台北市○○區○○段二小
      段一Ｏ五、一Ｏ五之一、一Ｏ六、一Ｏ七、一Ｏ八、一Ｏ八之一、一一Ｏ、一
      一Ｏ之一地號土地，面積約一一八Ｏ平方公尺（下稱系爭土地）部分，則向被
      告承租，租賃期間自八十八年一月一日起至一ＯＯ年九月三十日止，原定租金
      以每月二百十萬元計之，嗣於九十年二月二十六日另以補充約款議訂自九十年
      三月份起至九十五年二月二十八日止，每月租金調降為稅後一百八十五萬元，
      實際租金每月則為一百七十六萬一千九百零五元。惟本件原告係因承受被告原
      有之建物而必須向其租用系爭租賃標的，自應受有土地法「基地租賃」相關規
      定之保障（最高法院七十四年台上字第二五六二號判例參照）。如以公告現值
      計算，總價額為九千三百一十三萬一千四百二十九元，每年租金上限額為九百
      三十一萬三千一百四十三元，每月租金上限為七十七萬六千零九十五元，原告
      現應給付被告之租金，按月計為一百七十六萬一千九百零五元，顯然超過依土
      地法第一百零五條準用同法第九十七條第一項之強制規定，參照最高法院四十
      三年台上字第三九二號判例之意旨，被告對於兩造就系爭土地約定之租金，逾
      前開土地法規定部分，應無請求權。為此請求確認被告自九十二年六月一日起
      至九十二年十二月三十一日止，每月逾七十七萬六千零九十五元之租金請求權
      不存在。另原告就系爭九十二年三月一日起之土地租金，已事先簽發一年份如
      附表一之九紙支票交付被告，由被告按月提示領取，即為九十二年六月一日起
      至九十三年二月二十八日止計九個月份之每月租金。被告對原告承租系爭租賃
      標的之租金請求權，在每月逾七十七萬六千零九十五元範圍既不存在，則原告
      在此範圍內，即可以原因關係抗辯之，為此請求確認被告對原告就如附表所示
      九紙支票債權，各紙在逾七十七萬六千零九十五元範圍之債權不存在。
（二）本件非屬土地法第九十七條單純租用他人地上物之「房屋租賃」情形，而是租
      用他人土地並在其上建有自有房屋為目的之「租用基地建築房屋」情形，按土
      地及其地上物，各有獨立之物權，然事實上房屋卻無法離土地而坐落，而房屋
      通常又享有一定價值之使用利益及交換利益，在租用基地建築房屋情形，勢將
      產生房屋及土地所有權歸屬不同之情形，因此，為保障承租人於承租土地之權
      利，始有此條文之制定。又本案原告因承受被告坐落系爭土地上門牌號碼台北
      市○○路○段一ＯＯ號之二層鋼筋混凝土造建物，始向其承租該房屋坐落及使
      用上所必要之基地，自屬「以在他人土地上有房屋為目的之基地租賃」，乃與
      土地法所定「租用基地建築房屋」情形相符，而有土地法第一百零五條之適用
      。而於租用基地建築房屋情形，依土地法第一百零五條規定準用土地法第九十
      七條規定之結果，其「租金標準」，以不超過土地申報價額年息百分之十為限
      （最高法院八十六年度台上字第二○三六號判決可參，同院四十六年台上字第
      八五五號判例亦同此一見解）。
（三）坐落系爭土地上之房屋（即門牌號碼台北市○○路○段一ＯＯ號，建號為台北
      市○○區○○段二小段八二二號），乃被告所起造興建並領有建築執照及所有
      權標示登記，依系爭房屋之基地面積計算圖及面積計算表所示，系爭房屋之基
      地面積即占有五四六平方公尺，其中二七三平方公尺乃建築法上所必須之法定
      空地。嗣於被告使用系爭房屋經營加油站期間，又將洗車機、吹風機、廁所、
      貯物貨櫃、水塔等使用系爭房屋經營加油站所必要之設施擴建至一○五地號土
      地上，而一○八之一及一一○之一地號土地則為進出系爭基地所必要，並非原
      告承租後始加以擴建，兩造於八十七年間簽訂契約時，即約定房屋部分及加油
      站經營均由原告承受，且一併將系爭房屋作為加油站使用上所必要之基地而全
      部予以承租，是原告所承租之基地範圍，均屬事實上供房屋使用所必要，故原
      告租用基地範圍依合約所租用土地範圍加以計算並無違誤，亦有最高法院七十
      五年度台上字第二六九一號判決可參，並為兩造之共識，被告抗辯僅應以建物
      所占土地計算，顯無理由。
（四）本件並無最高法院五十四年台上字第一五二八號判例所謂「特殊利益」情形，
      該判例所指「特殊利益」，乃是針對承租「市場攤位」有無土地法第九十七條
      「房屋」租金最高限制之適用，與本件「基地租賃」情形並不相同，蓋承租市
      場攤位充其量僅可以承租「房屋」加以視之，並非如「基地租賃」就地上物乃
      係自有產權可加以比擬。而市場攤位之承租人，因不僅得在其承租之攤位營商
      ，並得享受整個市場之特殊利益，其應付租金不僅為使用攤位之對價，且包括
      此項特殊利益之對價在內，係因市場經營者不惟提供攤位予承租人營商，並負
      責該市場之經營管理及場內秩序與衛生之維持，與一般單純承租者可別，故不
      受土地法第九十七條之限制。因此，該判例所謂「特殊利益」，乃係指由出租
      人所提供、經營、管理之相關設施、設備或服務，並供整個出租攤位市場共同
      使用享受者而言，被告將本件系爭基地附近之地理環境、經濟發展情形比擬為
      前開「特殊利益」情形，自有失當。
三、證據：提出大辛亥加油站建物、設備使用權買賣暨土地租賃契約書影本、大辛亥
    加油站土地租賃契約書補充約款影本、建物所有權狀影本、租賃標的土地申報地
    價、公告現值統計表影本、土地登記謄本、系爭房屋建築請照圖表、地籍圖謄本
    影本、九二年度辛亥站損益比較表、台北市政府都市發展局之土地使用分區及公
    共設施用地證明書等件為證。
乙、被告方面：
一、聲明：原告之訴駁回。
二、陳述：
（一）按土地法第九十七條第一項乃係針對「城市地方」之房屋所作之規定，故依土
      地法第一百零五條準用該條之結果，自僅有「城市地方」之建築房屋基地租賃
      始有準用之餘地。本件系爭土地並非城市地方，司法院四十四年台令公參字第
      二八七五號解釋及最高法院五十四年度第一次民刑庭總會決議，雖指土地法第
      九十七條所稱之「城市土地」係指市縣行政區域。惟上開司法院之解釋及最高
      法院之決議，除供個案參考外，並無拘束下級審法院之效力。再者，台灣地區
      所有土地不論城市及鄉村，皆已隸屬於各縣市政府所管轄之行政區域內，倘依
      上述解釋及決議之結論，認為土地法第九十七條所謂之「城市土地」係指市縣
      行政區域而言，則豈非台灣地區之所有土地均屬城市土地，再無非城市土地，
      顯非合理。
（二）又土地法第一百零五條乃係針對「租用基地建築房屋」之情形下，始有準用同
      法第九十七條之餘地，故並非所有之土地租賃均有該條之適用，而必須以所租
      用之土地確係供建築房屋為其前提（最高法院七十八年度台上字第二０三一號
      判決意旨參照）：
  １、本件原告向被告買受大辛亥加油站站體、建物（含加油機、洗車機）等一切生
      財器具及經營權之同時，又向被告承租系爭土地作為經營亞東加油站辛亥站所
      使用，乃原告所自承，足見原告所承租之系爭土地係作為擺放加油機、洗車機
      等生財用具，以達經營加油站之用途，並非以建築房屋為主要目的，依上開最
      高法院之判決意旨，則兩造間乃一般之土地租賃關係，顯非土地法第一百零五
      條所規範之建築房屋基地租賃關係，而無該條之適用。雖系爭土地中第一０五
      之一、一０六及一０七地號土地上蓋有一間二層樓之建物，惟該建物之目的乃
      作為加油站營業辦公室及倉庫之用，係加油站之輔助設施，而非租用系爭土地
      之主要目的，此由原告所租用之系爭土地面積高達一千一百八十平方公尺，而
      該建物之占地面積竟只有一百九十三點二六平方公尺，其占用面積僅達全部租
      用面積之百分之十六點三七而已，亦得窺知，故系爭土地租賃契約關係明顯並
      非土地法第一百零五條所規範之建築基地租賃。即令認為系爭土地之租賃關係
      仍屬以建築房屋為目的之基地租賃，惟因土地法第一百零五條所規定之「租用
      基地建築房屋」，其所謂之「房屋」乃係指一般供住宅使用之房屋而言，並不
      包括營業用之房屋在內，因此系爭土地上所興建之二層樓建物，既係作為營業
      用之辦公室及倉庫使用，亦同樣無土地法第一百零五條規定之適用。因土地法
      第一百零五條係規定於土地法第三編「土地使用」之第三章「房屋及基地租用
      」中，而該章中之土地法第九十四條、九十五條及九十六條之規定意旨，均係
      針對一般人民居住之房屋，其供給、稅捐及自住屋數所為之規範，而同法第九
      十七條至第一百零四條則係針對一般住宅房屋之租賃相關事宜所為之規定，因
      此第一百零五條既規定於同一章節之中，則其條文中所稱之「房屋」，自應作
      相同之解釋。最高行政法院九十二年度十月份之庭長法官聯席會議，亦同此見
      解。
  ２、再土地法第一百零五條之適用須以在他人土地上興建房屋為目的，然既稱為目
      的，解釋上自應以興建房屋作為主要目的為限，否則即難謂與該條文中所稱「
      租用基地建築房屋」之意義相符，此觀原告所提出之最高法院五十九年台上字
      第四四二三號判例中，其土地上係以興建碾米工廠、倉庫、豬舍、住宅、廚房
      等房屋為主要目的，而最高法院六十五年台上字第二七二二號判決中，其土地
      上亦是以興建製材廠為主，另最高法院九十一年度台上字第二一五四號判決中
      ，所涉及之建物雖係違章建築，可是至少也是以興建房屋為其最重要目的，參
      以最高法院七十八年度台上字第二０三一號判決，亦認為土地上僅設置籃球場
      、汽車教練場、實習訓練場、籃球架、水泥地、鐵欄干及遮雨棚等地上物，非
      屬建築房屋之基地租賃，而無土地法第一百零五條準用第九十七條之適用。是
      不論基地租賃所興建之房屋究竟有無非營業用之限制，僅就本件原告所承租系
      爭土地之主要目的係作為經營亞東加油站之用途，且系爭土地上絕大部分之面
      積均係擺放加油機、洗車機等生財用具及設置地下油槽、管線等儲存設施，並
      無任何建築物存在之事實，可證系爭租賃關係並非以興建房屋作為主要目的之
      基地租賃，故原告主張本件系爭租賃關係有土地法第一百零五條之適用，即明
      顯與法定要件不合。
（三）再者，依最高法院五十四年台上字第一五二八號判例意旨：「市場攤位之承租
      人，不僅在其承租之攤位得以營商，並得享受整個市場之特殊利益，其應付租
      金不僅為使用攤位之對價，且包括此項特殊利益之對價在內，自非普通之房屋
      兼土地之承租可比，固不受土地法第九十七條，及實施都市平均地權條例第四
      十八條（舊）所定，房租及地租最高限制之拘束。」由此可知，因為營業用之
      房屋租賃本身，摻雜其他市場上之特殊利益在內，與一般普通房屋兼土地之承
      租明顯不同，所以並無土地法第九十七條之適用，同法第一百零五條準用該條
      自應為相同之結論。內政部七十一年五月二十二日七十一台地字第八七一０三
      號函釋及同年七月十二日以七十一台內地字第九九三九０號函，亦同此見解。
      是最高法院四十八年台上字第八五三號判例及五十年台上字第三七０號判例，
      係就土地法第一百條，對出租人終止租約收回出租房屋所為之判例。同法第九
      十七條，係對城市地方房屋租金最高限額之規定，因營業用房屋，其土地之使
      用位置與營業本身所帶來之特殊利益，與一般普通住屋有別，其應付租金參照
      最高法院五十四年台上字第一五二八號判例，應不受土地法第九十七條租金最
      高限額之限制，故營業用之房屋與普通住屋有別，而不應受土地法第九十七條
      租金最高限額之限制。本件系爭土地係作為經營加油站之營業用途，乃兩造所
      不爭，而其地點係位於台北市○○路○段與萬美街口，附近商店、住宅、機關
      、學校林立，生活機能良好，且人潮聚集交通繁忙商業條件極佳，此一經濟上
      之特殊利益，亦反應於原告承租系爭土地以經營加油站之營業收入上，使原告
      獲取明顯較高之利益，此豈是一般租用土地以建築住宅用房屋之基地租賃所能
      比擬，足見原告支付之租金中顯已包含上揭特殊利益因素在內；縱認系爭土地
      租賃關係確有土地法第一百零五條及第九十七條之適用，惟因其真正作為建築
      房屋使用之土地不過一百九十三點二六平方公尺，其餘絕大部分之土地均係作
      為非建築房屋用途之加油站，如加油機、洗車機等相關設備擺設之用，原告將
      系爭土地全部當作係建築房屋之基地租賃，並主張全部適用土地法第一百零五
      條及第九十七條第一項之規定，核減租金額，亦明顯於法有違，自不可採之。
（四）按最高法院七十五年度台上字第二六九一號判決，雖認為土地法第九十七條第
      一項所謂之土地係指房屋所占土地及其四週供房屋使用所必要之空地，然而其
      前提仍應以租賃基地上之房屋為主，而四週空地為輔，且其所謂四週供房屋所
      使用之空地仍以「必要」為限，例如法定空地等。本件系爭土地事實上係以經
      營加油站為主要目的，並非為興建房屋而租用，已如前述，所以擺放加油機、
      洗車機及設置儲油槽之土地，非但不是供系爭房屋使用所必要之空地，反而係
      為經營加油站而存在之輔助設施，故系爭房屋與四週空地之主客地位顯然與上
      開判決所認定之事實不同，原告遽依上開判決主張加油機等設施所占用之土地
      係供系爭房屋使用所必要之空地，實與事實相違。至於系爭房屋之所占面積確
      為一九三點二六平方公尺，此有原告自己所提出之建物所有權狀可參，因此原
      告忽爾主張系爭房屋之基地面積為五四六平方公尺，顯然自相矛盾。何況，若
      原告所陳系爭房屋之基地面積係五四六平方公尺，其中之法定空地為二七三平
      方公尺，則依上開最高法院七十五年度台上字第二六九一號判決之解釋，其房
      屋所占面積及四週必要之空地至多也只有五四六平方公尺，並非一千一百八十
      平方公尺，故原告將其他供經營加油站所需之土地加入作為系爭房屋之必要空
      地，實無理由。
    理  由
一、原告主張：兩造於八十七年十二月三十一日簽訂「大辛亥加油站建物、設備使用
    權買賣暨土地租賃契約書」，以總價四千五百萬元向被告購得坐落台北市○○路
    ○段一ＯＯ號房屋暨大辛亥加油站所有生財器具及經營權；另給付被告八百七十
    六萬六千零二十六萬元之權利金。同時向被告承租系爭房屋坐落基地即台北市○
    ○區○○段二小段一Ｏ五、一Ｏ五之一、一Ｏ六、一Ｏ七、一Ｏ八、一Ｏ八之一
    、一一Ｏ、一一Ｏ之一地號土地，面積約一一八Ｏ平方公尺，租賃期間自八十八
    年一月一日起至一ＯＯ年九月三十日止，原定租金以每月二百十萬元計之，嗣於
    九十年二月二十六日調降為自九十年三月起至九十五年二月二十八日止，每月租
    金稅後一百八十五萬元。原告並因此交付自九十二年三月一日起至九十三年二月
    二十八日止，於每月一日為發票日之同額支票予被告由其按月提示領取。惟系爭
    土地係為供建築系爭房屋之用，自應受土地法第一百零五條準用同法第九十七條
    第一項之限制，而以高於土地申報價額之公告現值計算，系爭土地每年年息百分
    之十為九百三十一萬三千一百四十三元正，則每月租金應不得逾七十七萬六千零
    九十五元，則本件租金顯然已違反前揭強制規定，被告對於超過部分應無請求權
    ，為此依土地法第一百零五條準用第九十七條之規定，請求確認被告自九十二年
    六月一日起至九十二年十二月三十一日止，每月逾七十七萬六千零九十五元之租
    金請求權不存在。及由原告簽發如附表（見本院卷第十三頁）所示自九十二年六
    月一日起至九十三年二月二十八日止之九紙租金支票，各紙逾七十七萬六千零九
    十五元範圍之債權不存在。
    被告則辯稱：系爭土地並非在城市地方，而原告承租系爭土地主要亦非為建築系
    爭房屋使用，而係為供作加油站營業，系爭房屋坐落面積只有一百九十三點二六
    平方公尺，僅占用全部租用面積之百分之十六點三七，乃做為系爭大辛亥加油站
    之辦公室，其餘部分係擺放加油機、洗車機等生財用具及設置地下油槽、管線等
    儲存設施，並無任何建築物存在，是原告並非租用系爭基地為建築房屋，自無該
    條之適用。再者，因土地法第一百零五條所規定之「租用基地建築房屋」，其所
    謂之「房屋」乃係指一般供住宅使用之房屋而言，並不包括營業用之房屋在內，
    系爭房屋既作為營業用之辦公室及倉庫使用，其土地之使用位置與營業本身所帶
    來之特殊利益，與一般普通住屋有別，其應付租金參照最高法院五十四年台上字
    第一五二八號判例，應不受土地法第九十七條租金最高限額之限制。縱認本件租
    賃契約應適用土地法之限制，惟適用面積應僅限於系爭房屋及其坐落基地，其餘
    部分自不在此限等語。
二、原告主張兩造於八十七年十二月三十一日簽訂「大辛亥加油站建物、設備使用權
    買賣暨土地租賃契約書」，以總價四千五百萬元向被告購買系爭房屋暨大辛亥加
    油站所有生財器具及經營權。同時向被告承租系爭房屋坐落基地即台北市○○區
    ○○段二小段一Ｏ五、一Ｏ五之一、一Ｏ六、一Ｏ七、一Ｏ八、一Ｏ八之一、一
    一Ｏ、一一Ｏ之一地號土地，面積約一一八Ｏ平方公尺，租賃期間自八十八年一
    月一日起至一ＯＯ年九月三十日止，原定租金每月二百十萬元，嗣於九十年二月
    二十六日調降為自九十年三月起至九十五年二月二十八日止，每月租金稅後為一
    百八十五萬元。原告並因此交付自九十二年三月一日起至九十三年二月二十八日
    止，於每月一日為發票日之同額支票予被告，由其按月提領作為支付租金之用等
    事實，業據其提出買賣暨土地租賃契約書、補充約款、系爭房屋所有權狀等件為
    證，且為被告所不爭執，而堪信實。原告主張系爭租賃契約為租用基地建築房屋
    ，應有土地法第一百零五條準用第九十七條之適用，其租金不得逾土地申報價額
    年息百分之十，為被告否認，並以前揭情詞置辯，是本件爭點即為：原告向被告
    承租系爭八筆土地供作台北市○○區○○路四段一○○號二層樓建物基地（面積
    一九三、二六平方公尺，基地為同一小段一○五之一、一○六、一○七地號）及
    加油站經營使用，有無土地法第一○五條準用九十七條規定之適用？
三、按土地法第九十七條規定：城市地方房屋之租金，以不超過土地及其建築物申報
    總價年息百分之十為限。約定房屋租金，超過前項規定者，該管直轄市或縣 (市
    )政府得依前項所定標準強制減定之。同法第一百零五條規定第九十七條第九十
    九條及第一百零一條之規定，於租用基地建築房屋均準用之。次按「市場攤位之
    承租人，不僅在其承租之攤位得以營商，並得享受整個市場之特殊利益，其應付
    租金不僅為使用攤位之對價，且包括此項特殊利益之對價在內，自非普通之房屋
    兼土地之承租可比，固不受土地法第九十七條及實施都市平均地權條例第四十八
    條 (舊)所定，房租及地租最高限制之拘束。」最高法院著有五十四年台上字第
    一五二八號判例要照足參，是依最高法院前揭判例之意旨，尚非所有市地方之房
    屋租賃均有土地法租金限制規定之適用，應視其租用房屋之目的何在，而作目的
    性限縮，於該房屋之租金含有營業特殊利益之對價時，即無受上開限制之拘束之
    理。蓋土地法第三編第三章「房屋及基地租用」章之立法意旨，本為解決國民居
    高抬房價及房租，遂於土地法第三章設定若干條文，藉以有助於住宅問題之解決
    。此由第九十四條積極的增加房屋的供給，以供人民承租自住之用，第九十五條
    間接的採取新建房屋賦稅之減免，與第九十六條消極的限制每一人民自住之房屋
    間數觀之，第九十七條所稱「城市地方房屋租金」，是其所謂「房屋」，應指僅
    供住宅用之房屋而言（最高行政法院九十二年度十月份庭長法官聯席會議決議參
    照）。
四、經查，系爭土地坐落於台北市○○區○○路四段及萬美街交叉口，自屬城市地方
    ，被告辯稱非屬城市地方云云，尚無足取。惟查，原告自承其之所以承租系爭土
    地，係因向被告購買大辛亥加油站，為其站體、建物、加油機、洗車機等生財器
    具之經營所用，此由其土地租賃標的已明示「大辛亥加油站站體及洗車機所使用
    之範圍」等語（見本院卷第十四頁），可知系爭土地承租之主要目的係為供作經
    營加油站及其附設之洗車服務，而系爭房屋坐落於同段一○五之一、一○六、一
    ○七地號土地，面積為一九五點六六平方公尺，係供作該加油站之辦公室及倉庫
    ，亦有建物所有權狀可據（見本院卷第二七頁），且為原告所不爭，再依原告所
    提之建築平面圖可知，系爭房屋乃專為加油站之營業而設計，其一樓空地部分設
    有地下油槽、平面設有加油機之站體及加油道、男女公用廁所等，尚非一般住宅
    用之建築物可相比（見標示原證十四之平面圖，外放證物袋）。足見被告所辯原
    告租用系爭土地，非專以興建系爭房屋為主要目的，換言之，縱無該房屋存在，
    僅有加油站及其相關儲存設施，亦無減於其加油營業之功能，系爭房屋事實上係
    為輔助整體加油站營業之用等情，即為可取，原告主張所承租之基地範圍，均屬
    事實上供房屋使用所必要云云，與事實不符，而不足取。揆諸前揭說明，本件租
    賃契約，自無土地法第一○五條準用九十七條規定之適用。
五、綜上所述，系爭土地租賃契約，縱有部分屬承租系爭房屋之坐落基地，惟尚非專
    為供作興建該屋使用，再者，系爭房屋係為加油站營業而興建，而非屬住宅房屋
    ，其承租人自不受土地法第一百零五條準用第九十七條之保護，亦即其租金不受
    該條所定以土地申報地價年息百分之十之限制。造既早於八十七年十二月三十一
    日即簽訂系爭租約，並於九十年二月二十六日合意調降系爭土地之租金為每月一
    百八十五萬元，原告並預先交付一年份之租金支票以為給付，自應受契約之拘束
    ，其加油站之營業收入縱有不敷租金支出之虧損，亦屬其投資營業所需承受之商
    業風險，當於締約前即審慎加以考量，自無於締約後因營業虧損始主張租金應依
    土地法之規定予以調降之理。從而，原告依該條規定，請求確認被告自九十二年
    六月一日起至九十二年十二月三十一日止，每月逾七十七萬六千零九十五元之租
    金請求權不存在。及由原告簽發如附表所示自九十二年六月一日起至九十三年二
    月二十八日止之九紙租金支票，各紙逾七十七萬六千零九十五元範圍之債權不存
    在，即乏所據，不應准許。
六、至兩造其餘攻擊防禦方法及未經援用之證據，經本院審酌後，認均不影響本判決
    之結果，爰不一一再予論述，附此敘明。
七、結論：原告之訴為無理由，依民事訴訟法第七十八條，判決如主文。
中　　　華　　　民　　　國　　九十三　　年　　　二　　　月　　二十　　日
                              民事第一庭  法  官    王貞秀
正本係照原本作成
如對本判決上訴，須於判決送達後廿日內向本院提出上訴狀
中　　　華　　　民　　　國　　九十三　　年　　二　　　月　　二十三　　日
                                          書記官    劉寶鈴
